臺灣新北地方法院民事裁定
111年度聲字第29號
聲  請  人  鄭麗芬  



相  對  人  臺灣銀行股份有限公司

法定代理人  許志文  
上列當事人間聲請停止執行事件，本院裁定如下：
    主  文
聲請人為相對人供擔保新臺幣（下同）64萬元後，本院110 年度
司執助字第7291號清償債務事件之強制執行程序，於本院111年
度訴字第259號債務人異議之訴等事件判決確定或因和解、撤回
而終結前，應暫予停止。
    理  由
一、按有回復原狀之聲請或提起再審或異議之訴，或對於和解為
    繼續審判之請求，或提起告調解無效之訴、撤銷調解之訴，
    或對於許可強制執行之裁定提起抗告時，法院因必要情形或
    依聲請定相當並確實之擔保，得為停止強制執行之裁定，強
    制執行法第18條第2 項定有明文。次按法院依強制執行法第
    18條第2 項定擔保金額而准許停止強制執行之裁定者，該項
    擔保係備供債權人因停止執行所受損害之賠償，其數額應依
    標的物停止執行後，債權人未能即時受償或利用該標的物所
    受之損害額，或其因另供擔保強制執行所受之損害額定之，
    非以標的物之價值或其債權額為依據（最高法院86年度台抗
    字第442 號、91年度台抗字第429 號裁判要旨參照）。 
二、聲請意旨略以：相對人持臺灣花蓮地方法院(下稱花蓮地院)
    97年度執字第16146號債權憑證（下稱系爭債權憑證）為執
    行名義，向花蓮地院民事執行處聲請對聲請人為強制執行，
    經花蓮地方法院民事執行處囑託本院民事執行處(110年度司
    執助字第7291號，下稱系爭執行案件)對聲請人於訴外人日
    盛證券股份有限公司樹林分公司之集保股票債權，於新臺幣
    (下同)300萬元及自民國72年4月23日起至清償日止按年息11
    %計算之利息，並自民國72年4月23日起至清償日止，其逾期
    在6個月內者，按上開利率10%，逾期超過6個月部分，按上
    開利率20%計算之違約金及本件執行費9735元範圍內予以扣
    押。因聲請人就相對人上開強制執行程序，主張依民法繼承
    法律關係，僅以所得遺產為限負清償責任，故聲請人已就系
    爭執行事件提起債務人異議之訴等(案號：本院111年訴字第
    259號，下稱系爭訴訟事件)，為避免繼續執行後將造成難以
    回復之狀態，爰依強制執行法第14條、18條第2 項規定，聲
    請停止系爭執行事件之執行程序等語。
四、查，聲請人主張之前揭事實，業經本院調取系爭執行及訴訟
    事件卷宗核閱屬實，則依前開規定，聲請人聲請本院許其提
    供相當並確實之擔保，停止系爭執行程序，應屬有據。再就
    應供擔保部分，相對人因停止強制執行程序所受損害，應以
    其未能即時受償所受之利息損失為據。查相對人聲請執行之
    債權金額為新臺幣（下同）300萬元本息、違約金、執行費
    用，而系爭訴訟事件為得上訴第三審之事件，參酌司法院發
    布之各級法院辦案期限實施要點第2 條規定，民事通常程序
    案件一審辦案期限為1 年4 個月，第二審辦案期限為2 年，
    第三審辦案期限為1 年，預計審理時間約為4 年4 個月，茲
    依上開標準，並按法定遲延利息即週年利率5%計算，認相對
    人因停止執行致未能即時受償之損害額約為649,500元（計
    算式：3,000,000 ×5%×4.33年=649,500），本院取其概數，
    酌定聲請人應提供之擔保金額為64萬元。
中　　華　　民　　國　　111 　年　　2 　　月　　11　　日
　            民事第四庭    法　官  古秋菊
以上正本係照原本作成
如對本裁定抗告，應於收受裁定正本送達後10日內向本院提出抗
告狀，並繳納抗告裁判費新臺幣1,000元整。
中　　華　　民　　國　　111 　年　　2 　　月　　11　　日
                            書記官　蔡叔穎